【裁判字號】    98,司,14
【裁判日期】    980917
【裁判案由】    選任臨時管理人
【裁判全文】
臺灣宜蘭地方法院民事裁定                98年度司字第14號
聲  請  人  財政部臺灣省北區國稅局羅東稽徵所
法定代理人  丁○○
相  對  人  力通股份有限公司
臨時管理人  甲○○
上列聲請人聲請選任臨時管理人事件，本院裁定如下：
    主      文
選任甲○○（身分證統一編號：Ｚ000000000，住臺北市大安區○
○○路○ 段121 號6 樓之4） 為力通股份有限公司之臨時管理人
。
聲請費用新台幣壹仟元由相對人負擔。
    理      由
一、聲請人之聲請意旨略以：緣相對人力通股份有限公司（下稱
    力通公司）至民國98年8 月11日止共滯納營利事業所得稅計
    新台幣（下同）2,314,719 元，然因該公司董事、監察人任
    期屆滿，未依經濟部98年2 月17日經授中字第09831731800
    號函規定期限重新改選，依公司法第195 條第2 項規定，原
    選任之董事及監察人已當然解任，致董事會無法召集行使職
    權，為使其欠稅款得以執行，爰依修正後第208 條之1 規定
    ，請求為該公司選任管理人等語。
二、按董事會不為或不能行使職權，致公司有受損害之虞時，法
    院因利害關係人或檢察官之聲請，得選任一人以上之臨時管
    理人，代行董事長及董事會之職權。公司法第208條之1第1
    項定有明文。其立法理由乃公司因董事死亡、辭職或當然解
    任，致董事會無法召開行使職權；或董事全體或大部分均遭
    法院假處分不能行使職權，甚或未遭假處分執行之剩餘董事
    消極地不行使職權，致公司業務停頓，影響股東權益及國內
    經濟秩序所增設。次按，公司法第208 條之1 所定選任臨時
    管理人事件，由利害關係人或檢察官向法院聲請。前項聲請
    ，應以書面表明董事會不為或不能行使職權，致公司有受損
    害之虞之事由，並釋明之。非訟事件法第183 條第1 、2 項
    分別定有明文。是公司臨時管理人之選任，係以保障公司不
    因董事會不為或不能行使職權，抑或全部董事均無法行使職
    權而有遭受損害之虞所設，其選任自應以公司之最佳利益為
    考量。
三、查本件聲請人主張前開事實，業據提出相對人力通公司之欠
    稅明細表、經濟部函、公司變更登記表、股東名冊等件為佐
    ，足認相對人力通公司之原任董事、監察人任期確已屆滿，
    而未按經濟部函令期限重新改選，依公司法第195 條第2 項
    規定，原選任之董事及監察人已當然解任，而有董事會無法
    召集行使職權之情事屬實；另聲請人為財政部台灣省北區國
    稅局羅東稽徵所，因該公司所欠稅款而有對之為強制執行之
    必要，核屬利害關係人，然因該公司董事會無法召集行使職
    權，其執行恐相對人有遭受損害之虞，故其聲請本院為相對
    人力通公司選任臨時管理人，應屬有據。是本院審酌力通公
    司之股東為鑫營企業股份有限公司（代表人乙○○、持有股
    數39,000股）、中國力霸股份有限公司（代表人戊○○、持
    有股數507,000 股）、力長企業股份有限公司（代表人丙○
    ○及己○○、持有股數260,000 股）、力章企業股份有限公
    司（持有股數8,500 股）、世湘企業股份有限公司（持有股
    數130,000 股）、仁湖企業股份有限公司（持有股數50,000
    股）、王又曾（持有股數32,500股）、陸昭晨（持有股數13
    ,000 股） 等人；另於相對人公司之董事、監察人任期屆滿
    前，係選任鑫營企業股份有限公司代表人王令橋、中國力霸
    股份有限公司代表人戊○○、力長企業股份有限公司代表人
    丙○○為董事，力長企業股份有限公司代表人己○○為監察
    人，並由王令橋擔任董事長。其中原選任之董事長王令橋雖
    應對於相對人公司之營業狀況較為熟稔，但所屬之鑫營企業
    股份有限公司已於95年間廢止公司登記依法進行清算，且相
    較於其他股東而言持有股數較少；而中國力霸股份有限公司
    乃持有相對人力通公司過半數之股份，持有股數最多且並仍
    繼續營業中，依最新公司登記資料顯示其代表人為「甲○○
    」，此有上開公司之登記資料附卷可憑，是以中國力霸股份
    有限公司之代表人甲○○為相對人力通公司之臨時管理人，
    衡情當無為不利於該公司行為之理，爰選任甲○○為相對人
    力通公司之臨時管理人。
四、依非訟事件法第183 條、第21條第2 項、民事訴訟法第95條
    、第78條，裁定如主文。
中    華    民    國    98    年    9     月    17    日
                  臺灣宜蘭地方法院民事庭
                      法  官  林翠華
正本係照原本作成
如對本裁定抗告，須於裁定送達後10日內向本院提出抗告狀，並
繳納抗告費新台幣1,000元
中    華    民    國    98    年    9     月    17    日
                      書記官  林秀麗


司法院資訊處製作；財團法人民間司法改革基金會備份。
